---
title: "Mais perguntas sobre o GitHub (2016-2017)"
output:
    html_document:
        code_folding: hide
        theme: flatly
---

```{r echo=FALSE, message=FALSE, warning=FALSE}
library(here)
library(tidyverse)
library(lubridate)
library(timeDate)
library(resample)
library(boot)
library(plotly)

theme_set(theme_bw())

```

# Os Dados

```{r echo=FALSE, message=FALSE, warning=FALSE}
readr::read_csv(here::here("data/github-users-committing-filetypes.csv"),
                      progress = FALSE,
                      col_types = cols(
                        file_extension = col_character(),
                        month_day = col_integer(),
                        the_month = col_integer(),
                        the_year = col_integer(),
                        users = col_integer()
                        )) -> data

some_programming_languages <- c("js", "py", "java", "php", "go", "rb", "c", "go", "ts", "swift", "cc")
```

```
file_extension: A extensão do arquivo.
```
```{r}
data %>% select(file_extension) %>% unique
```

Como é possível ver no resumo acima, temos extensões para scripts, imagens, textos, etc.

```
month_day, the_month, the_year: Dia, mês e ano respectivamente em que a coleta dos dados foi efetuada.
```
```{r}
data %>% select(-file_extension, -users) %>% summary()
```

Temos dados desde 2016 até 2017, como falado anteriormente.

```
users: Quantidade de usuários que modificaram aquele tipo de arquivo até a data da coleta.
```
```{r}
data %>% select(users) %>% summary()
```

Como possível visualizar acima, temos tipos de arquivos que tiveram __501__ usuários mas também temos outros que tiveram __10279__ usuários.

# Conceitos

## Popularity

Para popularidade não teremos tanto trabalho, iremos adotar a popularidade como sendo a mediana de usuários que contribuíram. Ou seja, quanto maior a média, mais popular é aquela linguagem.

```{r echo=FALSE, message=FALSE, warning=FALSE}
data %>%
  mutate(cronology = lubridate::ymd(paste(the_year,
                         the_month,
                         month_day))) -> languages
```

# Perguntas

## Para as duas linguagens de programação mais "populares" do ultimo mês do registro, como que se comportou o crescimento delas durante cada mês?

Para isso, iremos pegar as linguagens de programação no nosso conjunto de dados e a partir disso selecionar apenas as que tiveram registros no último mês. 

Após a aplicação de uma função ```max```, obtivemos o valor:
```{r}
languages %>% 
  filter(file_extension %in% some_programming_languages) %>%
  filter(the_year == 2017) %>%
  select(the_month) %>%
  sapply(max, na.rm = TRUE)

```

Portanto, sabemos que o último mês de 2017 que tivemos registros foi o mês 5.

### Panorama geral de Popularidade

```{r}
languages %>% 
  filter(file_extension %in% some_programming_languages) %>%
  group_by(file_extension) %>%
  summarise(popularity = median(users)) %>%
    ggplot(aes(
      x = reorder(file_extension, popularity),
      y = popularity,
      fill = file_extension)) + 
    geom_bar(stat = "identity") + 
    labs(x = "Linguagem de Programação", y = "Popularidade") +
    guides(fill=guide_legend(title=NULL)) -> p

ggplotly(p)
  
```

### Visualização apenas para o último mês.

```{r}
languages %>% 
  filter(file_extension %in% some_programming_languages) %>%
  filter(the_year == 2017, the_month == 5) %>%
  group_by(file_extension) %>%
  summarise(popularity = median(users)) %>%
    ggplot(aes(
      x = reorder(file_extension, popularity),
      y = popularity,
      fill = file_extension)) + 
    geom_bar(stat = "identity") + 
    labs(x = "Linguagem de Programação", y = "Popularidade") +
    guides(fill=guide_legend(title=NULL)) -> p

ggplotly(p)
  
```

Como podemos ver acima, as duas linguagens de programação mais populares foram ```js``` e ```py```, __JavaScript__ e __Python__ respectivamente.

```{r}
selected_languages <- languages %>% filter(file_extension %in% c("py","js"))
```

A partir disso, iremos fazer uma comparação mês a mês entre as linguagens __Python__ e __JavaScript__ e verificar como se comporta a diferença de crescimento de usuários.
  
```{r}
set.seed(123)

ic_diff = function(data, group1, group2, period){
    difference = function(data, i, group1, group2){
        d = data %>% 
            slice(i) %>% 
            group_by(file_extension, the_month, the_year) %>% 
            summarise(popularity = median(users)) %>%
            mutate(mmyy = paste(the_month, the_year, sep = "-")) %>%
            filter(mmyy == period)
        
        group1_df <- d %>% filter(file_extension == group1)
        group2_df <- d %>% filter(file_extension == group2)

        m1 = 0
        m2 = 0
        
        if (nrow(group1_df) != 0) {
          m1 = group1_df %>% pull(popularity)
        }
        
        if (nrow(group2_df) != 0) {
          m2 = group2_df %>% pull(popularity)
        }
        
        m1 - m2
    }
    
    bootstrap = boot(data, 
                     statistic = difference, 
                     R = 1000,
                     group1 = group1, 
                     group2 = group2)
    
    ci = boot.ci(bootstrap, 
                 conf = 0.95, 
                 type = "basic")
    ci
}

languages_2016 <- selected_languages %>% filter(the_year == 2016)
languages_2017 <- selected_languages %>% filter(the_year == 2017)
months <- c("JAN", "FEV", "MAR", "ABR", "MAI", "JUN", "JUL", "AGO", "SET", "OUT", "NOV", "DEZ")

```

```{r echo=FALSE, message=FALSE, warning=FALSE}
set.seed(123)

comparacoes = 
    frame_data(~comparacao, ~ic, ~year,
        "JAN", ic_diff(languages_2016, "py", "js", "1-2016"), 2016,
        "FEV", ic_diff(languages_2016, "py", "js", "2-2016"), 2016,
        "MAR", ic_diff(languages_2016, "py", "js", "3-2016"), 2016,
        "ABR", ic_diff(languages_2016, "py", "js", "4-2016"), 2016,
        "MAI", ic_diff(languages_2016, "py", "js", "5-2016"), 2016,
        "JUN", ic_diff(languages_2016, "py", "js", "6-2016"), 2016,
        "JUL", ic_diff(languages_2016, "py", "js", "7-2016"), 2016,
        "AGO", ic_diff(languages_2016, "py", "js", "8-2016"), 2016,
        "SET", ic_diff(languages_2016, "py", "js", "9-2016"), 2016,
        "OUT", ic_diff(languages_2016, "py", "js", "10-2016"), 2016,
        "NOV", ic_diff(languages_2016, "py", "js", "11-2016"), 2016,
        "DEZ", ic_diff(languages_2016, "py", "js", "12-2016"), 2016,
        "JAN", ic_diff(languages_2017, "py", "js", "1-2017"), 2017,
        "FEV", ic_diff(languages_2017, "py", "js", "2-2017"), 2017,
        "MAR", ic_diff(languages_2017, "py", "js", "3-2017"), 2017,
        "ABR", ic_diff(languages_2017, "py", "js", "4-2017"), 2017,
        "MAI", ic_diff(languages_2017, "py", "js", "5-2017"), 2017) %>%
  mutate(lower = map_dbl(ic, ~ .x$basic[[4]]), 
         upper = map_dbl(ic, ~ .x$basic[[5]]))
```


```{r}
set.seed(123)

order_comp <- factor(comparacoes$comparacao, levels = months)

comparacoes %>% 
    ggplot() + 
    aes(x = order_comp, ymin = lower, ymax = upper) + 
    geom_hline(yintercept = 0, colour = "red") + 
    geom_errorbar(width = .5) + 
    labs(x = "Mês", 
         y = "Diferença de Popularidade (py - js)") +
    facet_wrap(~year, scales = "free") +
    theme(axis.text.x = element_text(angle = 45, hjust = 1))

```

Em todos os meses, exceto em __MAIO__ de __2017__, com um grau de confiança de 95%, a linguagem __JavaScript__ é superior em popularidade em relação a __Python__, visto que a diferença ```(py - js)``` é negativa, ou seja, ```js > py```.

## E para as duas menos populares?

De forma análoga, as duas linguagens de programação menos populares para o último mês foram ```ts``` e ```go```, __TypeScript__ e __GO__ respectivamente.

```{r}
selected_languages_v2 <- languages %>% filter(file_extension %in% c("ts","go"))
```

Para responder nossa pergunta, iremos executar os mesmos passos da pergunta anterior.

```{r}
set.seed(123)

languages_2016_v2 <- selected_languages_v2 %>% filter(the_year == 2016)
languages_2017_v2 <- selected_languages_v2 %>% filter(the_year == 2017)

```

```{r echo=FALSE, message=FALSE, warning=FALSE}
set.seed(123)

comparacoes_v2 = 
    frame_data(~comparacao, ~ic, ~year,
        "JAN", ic_diff(languages_2016_v2, "go", "ts", "1-2016"), 2016,
        "FEV", ic_diff(languages_2016_v2, "go", "ts", "2-2016"), 2016,
        "MAR", ic_diff(languages_2016_v2, "go", "ts", "3-2016"), 2016,
        "ABR", ic_diff(languages_2016_v2, "go", "ts", "4-2016"), 2016,
        "MAI", ic_diff(languages_2016_v2, "go", "ts", "5-2016"), 2016,
        "JUN", ic_diff(languages_2016_v2, "go", "ts", "6-2016"), 2016,
        "JUL", ic_diff(languages_2016_v2, "go", "ts", "7-2016"), 2016,
        "AGO", ic_diff(languages_2016_v2, "go", "ts", "8-2016"), 2016,
        "SET", ic_diff(languages_2016_v2, "go", "ts", "9-2016"), 2016,
        "OUT", ic_diff(languages_2016_v2, "go", "ts", "10-2016"), 2016,
        "NOV", ic_diff(languages_2016_v2, "go", "ts", "11-2016"), 2016,
        "DEZ", ic_diff(languages_2016_v2, "go", "ts", "12-2016"), 2016,
        "JAN", ic_diff(languages_2017_v2, "go", "ts", "1-2017"), 2017,
        "FEV", ic_diff(languages_2017_v2, "go", "ts", "2-2017"), 2017,
        "MAR", ic_diff(languages_2017_v2, "go", "ts", "3-2017"), 2017,
        "ABR", ic_diff(languages_2017_v2, "go", "ts", "4-2017"), 2017,
        "MAI", ic_diff(languages_2017_v2, "go", "ts", "5-2017"), 2017) %>%
  mutate(lower = map_dbl(ic, ~ .x$basic[[4]]), 
         upper = map_dbl(ic, ~ .x$basic[[5]]))
```


```{r}
set.seed(123)

order_comp_v2 <- factor(comparacoes_v2$comparacao, levels = months)

comparacoes_v2 %>% 
    ggplot() + 
    aes(x = order_comp_v2, ymin = lower, ymax = upper) + 
    geom_hline(yintercept = 0, colour = "red") + 
    geom_errorbar(width = .5) + 
    labs(x = "Mês", 
         y = "Diferença de Popularidade (go - ts)") +
    facet_wrap(~year, scales = "free") +
    theme(axis.text.x = element_text(angle = 45, hjust = 1))

```

Em todos os meses, exceto em __ABRIL__ de __2017__, com um grau de confiança de 95%, a linguagem __GO__ é superior em popularidade em relação a __TypeScript__, visto que a diferença ```(go - ts)``` é positiva, ou seja, ```go > ts```.

## Os desenvolvedores preferem commitar mais nas segundas e sextas ou nas terças, quartas e quintas?

### Preparando os dados

Vamos coletar dados apenas das linguagens de programação vistas mais acima que tiveram suas coletas em dias da semana (entre segunda e sexta).

```{r}
seg_sex <- c("segunda-feira", "sexta-feira")
sab_dom <- c("sábado", "domingo")
languages %>%
  mutate(is_seg_sex = weekdays(languages$cronology) %in% seg_sex) %>% 
  filter(weekdays(languages$cronology) %in% sab_dom != TRUE) %>%
  filter(file_extension %in% some_programming_languages) -> languages_days

languages_days %>%
  sample_n(10)

```

### Qual a popularidade de cada linguagem durante esses dois "períodos" da semana?

```{r}
languages_days %>%
  group_by(file_extension, is_seg_sex) %>%
  summarise(popularity = median(users)) %>%
  ggplot(aes(
    x = reorder(file_extension, popularity),
    y = popularity,
    fill = is_seg_sex)) + 
  geom_histogram(stat = "identity") + 
  labs(x = "Linguagem de Programação", y = "Popularidade") -> p

ggplotly(p)

```

Com essa simples visualização conseguimos perceber que os commits costumam ser efetuados entre a Terças, Quartas e Quintas.

### Bootstrapping

Como CC não possui nenhum registro dentro sendo uma __Segunda__ ou __Sexta__, iremos removê-lo do __Bootstrapping__ por não fazer sentido calcular diferença.

```{r echo=FALSE, message=FALSE, warning=FALSE }
languages_days %>%
  filter(file_extension == "swift") -> swift
languages_days %>%
  filter(file_extension == "ts") -> ts
languages_days %>%
  filter(file_extension == "go") -> go
languages_days %>%
  filter(file_extension == "c") -> c
languages_days %>%
  filter(file_extension == "java") -> java
languages_days %>%
  filter(file_extension == "php") -> php
languages_days %>%
  filter(file_extension == "py") -> py
languages_days %>%
  filter(file_extension == "rb") -> rb
languages_days %>%
  filter(file_extension == "js") -> js
```

### Definindo a função 

Abaixo definimos a função que irá realizar o bootstrapping para cada uma das linguagens e extrair a diferença entre os dois períodos a serem avaliados na semana.

```{r}
diffs <- frame_data(~lang, ~X2.5., ~X97.5.)

bootstrapping = function(data) {
  diff_median <- bootstrap2(data$users, 
                  treatment = data$is_seg_sex, 
                  median, R = 10000)
  
  diff = CI.percentile(diff_median, probs = c(.025, .975))
  
  diff
}
```

```Diffs``` será o nosso conjunto de dados que irá armazenar a linguagem e o intervalo da diferença gerado pela função de bootstrapping. 

Não irei mostrar o código usado para popular o conjunto de dados mas basicamente usei a função acima e atribuí os intervalos do ```diff``` para as colunas ```X2.5.``` e ```X97.5.``` respectivamente, além de colocar o nome da linguagem na coluna referente.

```{r echo=FALSE, message=FALSE, warning=FALSE}

boot_swift <- data.frame(bootstrapping(swift))
add_row(diffs, lang = "swift", X2.5. = boot_swift$X2.5., X97.5. = boot_swift$X97.5.) -> diffs

boot_ts <- data.frame(bootstrapping(ts))
add_row(diffs, lang = "ts", X2.5. = boot_ts$X2.5., X97.5. = boot_ts$X97.5.) -> diffs

boot_go <- data.frame(bootstrapping(go))
add_row(diffs, lang = "go", X2.5. = boot_go$X2.5., X97.5. = boot_go$X97.5.) -> diffs

boot_c <- data.frame(bootstrapping(c))
add_row(diffs, lang = "c", X2.5. = boot_c$X2.5., X97.5. = boot_c$X97.5.) -> diffs

boot_java <- data.frame(bootstrapping(java))
add_row(diffs, lang = "java", X2.5. = boot_java$X2.5., X97.5. = boot_java$X97.5.) -> diffs

boot_php <- data.frame(bootstrapping(php))
add_row(diffs, lang = "php", X2.5. = boot_php$X2.5., X97.5. = boot_php$X97.5.) -> diffs

boot_py <- data.frame(bootstrapping(py))
add_row(diffs, lang = "py", X2.5. = boot_py$X2.5., X97.5. = boot_py$X97.5.) -> diffs

boot_rb <- data.frame(bootstrapping(rb))
add_row(diffs, lang = "rb", X2.5. = boot_rb$X2.5., X97.5. = boot_rb$X97.5.) -> diffs

boot_js <- data.frame(bootstrapping(js))
add_row(diffs, lang = "js", X2.5. = boot_js$X2.5., X97.5. = boot_js$X97.5.) -> diffs
```

```{r}
diffs %>%
  ggplot(aes(
    x = lang,
    ymin = X2.5., 
    ymax = X97.5.)) +
  geom_errorbar(width = .2) +
  geom_hline(yintercept = 0, colour = "cyan") +
  labs(x = "Linguagem de Programação", y = "Diferença do is_seg_sex (FALSE - TRUE)")
```

Com a visualização acima, podemos perceber que por ter um valor majoritariamente positivo, exceto para as linguagens __Swift__ (swift) e __TypeScript__ (ts) que passam pelo eixo ```y = 0```, os valores de usuários que _commitam_ nas Terças, Quartas e Quintas é maior em relação aos que _commitam_ nas Segundas e Sextas.

## E entre Segunda e Sexta, qual o dia mais escolhido?

Para isso, iremos pegar apenas uma parte dos dados que faz referência aos commits em Segundas e Sextas.

```{r}
seg_sex <- c("segunda-feira", "sexta-feira")
languages %>%
  mutate(is_seg = weekdays(languages$cronology) == "segunda-feira") %>% 
  filter(weekdays(languages$cronology) %in% seg_sex == TRUE) %>%
  filter(file_extension %in% some_programming_languages) -> languages_days_v2

languages_days_v2 %>%
  sample_n(10)

```

```{r warning=FALSE}
languages_days_v2 %>%
  group_by(file_extension, is_seg) %>%
  summarise(popularity = median(users)) %>%
  ggplot(aes(
    x = reorder(file_extension, popularity),
    y = popularity,
    fill = !is_seg)) + 
  geom_histogram(stat = "identity") + 
  labs(x = "Linguagem de Programação", y = "Popularidade") -> p

ggplotly(p)

```

Com a visualização acima é possível perceber que o dia mais escolhido é a Sexta feira, pois existe uma maior quantidade de usuários (na maioria das linguagens) para a barra alaranjada.

### Bootstrapping

De forma análoga à questão mais acima, usamos uma outra função para o _bootstrapping_, desta vez trocando apenas a variável que indica se o dia é __Segunda__ ou não. 

Aqui também retiramos a linguagem ```cc``` visto que ela não tem nenhum registro com data de __Segunda__ ou __Sexta__.

```{r echo=FALSE, message=FALSE, warning=FALSE}
diffs_v2 <- frame_data(~lang, ~X2.5., ~X97.5.)

bootstrapping_v2 = function(data) {
  diff_median <- bootstrap2(data$users, 
                  treatment = data$is_seg, 
                  median, R = 10000)
  
  diff = CI.percentile(diff_median, probs = c(.025, .975))
  
  diff
}
```

```{r echo=FALSE, message=FALSE, warning=FALSE}

languages_days_v2 %>%
  filter(file_extension == "swift") -> swift
languages_days_v2 %>%
  filter(file_extension == "ts") -> ts
languages_days_v2 %>%
  filter(file_extension == "go") -> go
languages_days_v2 %>%
  filter(file_extension == "c") -> c
languages_days_v2 %>%
  filter(file_extension == "java") -> java
languages_days_v2 %>%
  filter(file_extension == "php") -> php
languages_days_v2 %>%
  filter(file_extension == "py") -> py
languages_days_v2 %>%
  filter(file_extension == "rb") -> rb
languages_days_v2 %>%
  filter(file_extension == "js") -> js

boot_swift <- data.frame(bootstrapping_v2(swift))
add_row(diffs_v2, lang = "swift", X2.5. = boot_swift$X2.5., X97.5. = boot_swift$X97.5.) -> diffs_v2

boot_ts <- data.frame(bootstrapping_v2(ts))
add_row(diffs_v2, lang = "ts", X2.5. = boot_ts$X2.5., X97.5. = boot_ts$X97.5.) -> diffs_v2

boot_go <- data.frame(bootstrapping_v2(go))
add_row(diffs_v2, lang = "go", X2.5. = boot_go$X2.5., X97.5. = boot_go$X97.5.) -> diffs_v2

boot_c <- data.frame(bootstrapping_v2(c))
add_row(diffs_v2, lang = "c", X2.5. = boot_c$X2.5., X97.5. = boot_c$X97.5.) -> diffs_v2

boot_java <- data.frame(bootstrapping_v2(java))
add_row(diffs_v2, lang = "java", X2.5. = boot_java$X2.5., X97.5. = boot_java$X97.5.) -> diffs_v2

boot_php <- data.frame(bootstrapping_v2(php))
add_row(diffs_v2, lang = "php", X2.5. = boot_php$X2.5., X97.5. = boot_php$X97.5.) -> diffs_v2

boot_py <- data.frame(bootstrapping_v2(py))
add_row(diffs_v2, lang = "py", X2.5. = boot_py$X2.5., X97.5. = boot_py$X97.5.) -> diffs_v2

boot_rb <- data.frame(bootstrapping_v2(rb))
add_row(diffs_v2, lang = "rb", X2.5. = boot_rb$X2.5., X97.5. = boot_rb$X97.5.) -> diffs_v2

boot_js <- data.frame(bootstrapping_v2(js))
add_row(diffs_v2, lang = "js", X2.5. = boot_js$X2.5., X97.5. = boot_js$X97.5.) -> diffs_v2
```

```{r}
diffs_v2 %>%
  ggplot(aes(
    x = lang,
    ymin = X2.5., 
    ymax = X97.5.)) +
  geom_errorbar(width = .2) +
  geom_hline(yintercept = 0, colour = "cyan") +
  labs(x = "Linguagem de Programação", y = "Diferença do is_seg (FALSE - TRUE)")
```

Com a visualização acima, não conseguimos chegar a muitos resultados pois aproximadamente ```77% (7 de 9)``` das linguagens passam o eixo ```y = 0```. Podemos concluir apenas para as linguagens __JavaScript__ (js) e __PHP__ (php) que o dia mais escolhido para os _commits_ é a __Segunda__, visto que a diferença é negativa, pois se ```FALSE - TRUE < 0```, implica dizer que ```TRUE > FALSE```.

Portanto, a __Segunda__ é o dia mais escolhido __apenas__ para __JavaScript__ (js) e __PHP__ (php). Enquanto que para as demais linguagens, nada podemos concluir.
