---
title: "Commits do GitHub (2016-2017)"
output:
    html_document:
        code_folding: hide
        theme: flatly
---

```{r echo=FALSE, message=FALSE, warning=FALSE}
library(here)
library(tidyverse)
library(lubridate)
library(timeDate)
library(resample)
library(plotly)

theme_set(theme_bw())

```

# Os Dados

```{r echo=FALSE, message=FALSE, warning=FALSE}
readr::read_csv(here::here("data/github-users-committing-filetypes.csv"),
                      progress = FALSE,
                      col_types = cols(
                        file_extension = col_character(),
                        month_day = col_integer(),
                        the_month = col_integer(),
                        the_year = col_integer(),
                        users = col_integer()
                        )) -> data
```

```
file_extension: A extensão do arquivo.
```
```{r}
data %>% select(file_extension) %>% unique
```

Como é possível ver no resumo acima, temos extensões para scripts, imagens, textos, etc.

```
month_day, the_month, the_year: Dia, mês e ano respectivamente em que a coleta dos dados foi efetuada.
```
```{r}
data %>% select(-file_extension, -users) %>% summary()
```

Temos dados desde 2016 até 2017, como falado anteriormente.

```
users: Quantidade de usuários que modificaram aquele tipo de arquivo até a data da coleta.
```
```{r}
data %>% select(users) %>% summary()
```

Como possível visualizar acima, temos tipos de arquivos que tiveram __501__ usuários mas também temos outros que tiveram __10279__ usuários.

# Filtrando...

Como temos 42 tipos de arquivos diferentes, iremos selecionar apenas 2 para a nossa análise, que serão __js (JavaScript)__ e __py (Python)__.

```{r}
languages <- data %>%
              filter(file_extension %in% c("py","js"))
```

# Trabalhando nos dados

Para a nossa análise teremos que ter duas novas variáveis, que são __popularity__ e __is_weekend__, que irão descrever quão popular é um arquivo e se a data da coleta corresponde a um fim de semana, respectivamente.

## Popularity

Para popularidade não teremos tanto trabalho, iremos adotar a popularidade como sendo a mediana de usuários que contribuíram. Ou seja, quanto maior a média, mais popular é aquela linguagem.

## Is Weekend

A partir das variáveis ```month_day```, ```the_month``` e ```the_year``` iremos descobrir se a data se refere a um fim de semana ou não.

Para isso, utilizaremos as bibliotecas ```lubridate``` e ```timeDate```.

```{r}
languages %>%
  mutate(cronology = lubridate::ymd(paste(the_year,
                         the_month,
                         month_day)),
         is_weekend = timeDate::isWeekend(cronology)) -> languages

languages %>%
  sample_n(10)
```

# Como se comportam as linguagens em termos de Popularidade?

```{r}
languages %>%
  group_by(file_extension, is_weekend) %>%
  summarise(popularity = median(users)) %>%
  ggplot(aes(
    x = reorder(file_extension, popularity),
    y = popularity,
    fill = is_weekend)) + 
  geom_bar(stat = "identity") + 
  labs(x = "Linguagem de Programação", y = "Popularidade") -> p

ggplotly(p)
```

Na visualização acima conseguimos perceber que __JavaScript__ apresenta uma popularidade maior tanto nos dias de semana como nos finais de semana em relação a __Python__.

# Como se comportam as alterações em uma linguagem de programação durante o tempo?

```{r}
languages %>% 
  ggplot(aes(
      x = cronology,
      y = users,
      color = is_weekend)) +
    geom_point() +
    facet_wrap(~file_extension) +
    labs(x = "Cronologia", y = "Usuários") -> p

ggplotly(p)
```

Como é possível ver, ambas as linguagens possuem um comportamento semelhate, um crescimento rápido depois uma queda, mais uma subida e por fim uma queda nas edições dos ultimos meses. 

Uma coisa bastante interessante é perceber que as alterações tanto em __Python__ como em __JavaScript__ apresentam um comportamento bastante semelhante quando feitas em finais de semana ou não.

# Será que as linguagens possuem uma diferença significativa na popularidade durante a semana e o fim de semana?

Para isso, iremos analisar as linguagens separadamente...

## JavaScript

```{r}
languages %>%
  filter(file_extension == "js") %>%
  ggplot(aes(
    x = is_weekend, 
    y = users,
    group = is_weekend, 
    fill = is_weekend)) + 
  geom_boxplot() +
  labs(y = "Número de usuários") +
  ggtitle("Popularidade de JavaScript (dias úteis vs fim de semana)") +
  theme(axis.title.x = element_blank(),
        axis.text.x = element_blank(),
        axis.ticks.x = element_blank()) -> p

ggplotly(p)
```

Com a visualização, podemos entender que os desenvolvedores __JavaScript__ costumam trabalhar durante a semana. 

Como se trata de uma amostra e com alguns dados faltantes, não podemos concluir com tanta confiança. 

Para isso, iremos utilizar a técnica de _Bootstrapping_ para nos ajudar com a diferença não pareada entre a popularidade durante a semana e no fim de semana.

### Bootstrapping - JavaScript

```{r}
languages %>%
  filter(file_extension == "js") -> js

b.diff.means <- bootstrap2(js$users, 
                          treatment = js$is_weekend, 
                          median, R = 10000)

means.diff = CI.percentile(b.diff.means, probs = c(.025, .975))
means.diff

data.frame(means.diff) %>%
  ggplot(aes(
    x = "Diferença",
    ymin = X2.5., 
    ymax = X97.5.)) +
  geom_errorbar(width = .2) +
  geom_hline(yintercept = 0, colour = "red") +
  labs(x = "")
```

O C.I. nos mostra que __JavaScript__ é bem mais popular durante a semana, pois o intervalo é bem acima de 0. Isso de fato era esperado, dado as visualizações anteriores e também (intuitivamente) as empresas que utilizam __JavaScript__ geralmente tem o seu ciclo de trabalho apenas durante a semana. 

Portanto, podemos afirmar com __95%__ de confiança que __JavaScript__ é mais popular durante a semana, dado que o intervalo de confiança da diferença não pareada para popularidade na semana e no fim de semana não passa pelo eixo ```y = 0```.

## Python

```{r}
languages %>%
  filter(file_extension == "py") %>%
  ggplot(aes(
    x = is_weekend, 
    y = users,
    group = is_weekend, 
    fill = is_weekend)) + 
  geom_boxplot() +
  labs(y = "Number of editing users") +
  ggtitle("Python popularity (weekdays vs weekend)") +
  theme(axis.title.x = element_blank(),
        axis.text.x = element_blank(),
        axis.ticks.x = element_blank()) -> p

ggplotly(p)
```

Com a visualização, podemos entender que os desenvolvedores __Python__ também costumam trabalhar bem mais durante a semana. 

### Bootstrapping - Python

```{r}
languages %>%
  filter(file_extension == "py") -> py

b.diff.means <- bootstrap2(py$users, 
                          treatment = py$is_weekend, 
                          median, R = 10000)

means.diff = CI.percentile(b.diff.means, probs = c(.025, .975))
means.diff

data.frame(means.diff) %>%
  ggplot(aes(
    x = "Difference",
    ymin = X2.5., 
    ymax = X97.5.)) +
  geom_errorbar(width = .2) +
  geom_hline(yintercept = 0, colour = "cyan") +
  labs(x = "")
```

O C.I. nos mostra que __Python__ também é bem mais popular durante a semana, pois o intervalo é bem acima de 0. Isso de fato também era esperado.

Portanto, de forma semelhante, podemos afirmar com __95%__ de confiança que __Python__ é mais popular durante a semana, dado que o intervalo de confiança da diferença não pareada para popularidade na semana e no fim de semana não passa pelo eixo ```y = 0```.

# Existe uma diferença significativa entre a popularidade das duas linguagens nos fins de semana?

```{r}
languages %>% 
  filter(is_weekend) %>%
  ggplot(aes(
    x = file_extension, 
    y = users,
    group = file_extension, 
    fill = file_extension)) + 
  geom_boxplot() +
  ggtitle("Python vs JavaScript (Weekends)") +
    theme(axis.title.x = element_blank(),
        axis.text.x = element_blank(),
        axis.ticks.x = element_blank()) +
  labs(y = "Number of users editing files")
```

Dada a visualização acima, podemos ver que __JavaScript__ é bem mais popular que __Python__.

Utilizando a mesma técnica para _Bootstrapping_...

## Bootstrapping

```{r}
languages %>%
  filter(is_weekend) -> weekend

b.diff.means <- bootstrap2(weekend$users, 
                          treatment = weekend$file_extension, 
                          median, R = 10000)

means.diff = CI.percentile(b.diff.means, probs = c(.025, .975))
means.diff

data.frame(means.diff) %>%
  ggplot(aes(
    x = "Difference",
    ymin = X2.5., 
    ymax = X97.5.)) +
  geom_errorbar(width = .2) +
  geom_hline(yintercept = 0, colour = "brown") +
  labs(x = "")
```

A diferença entre a popularidade existe sim. Podemos concluir que __JavaScript__ é mais popular em finais de semana em relação a __Python__, como também pudemos perceber nas demais visualizações acima.

Portanto, observando os intervalos de confiança para as diferenças não pareadas entre __JavaScript__ e __Python__ durante os finais de semana, podemos dizer com um grau de confiança de __95%__ que __JavaScript__ é significativamente mais popular que __Python__ nos fins de semana.