---
title: "Teste de Hipótese com GitHub (2016-2017)"
output:
    html_document:
        code_folding: hide
        theme: flatly
---

```{r echo=FALSE, message=FALSE, warning=FALSE}
library(here)
library(lubridate)
library(timeDate)
library(tidyverse)

theme_set(theme_bw())

```

# Os Dados

```{r echo=FALSE, message=FALSE, warning=FALSE}
readr::read_csv(here::here("data/github-users-committing-filetypes.csv"),
                      progress = FALSE,
                      col_types = cols(
                        file_extension = col_character(),
                        month_day = col_integer(),
                        the_month = col_integer(),
                        the_year = col_integer(),
                        users = col_integer()
                        )) -> data

set.seed(123)
some_programming_languages <- c("js", "py", "java", "php", "go", "rb", "c", "go", "ts", "swift")
```

```
file_extension: A extensão do arquivo.
```
```{r}
data %>% select(file_extension) %>% unique
```

Como é possível ver no resumo acima, temos extensões para scripts, imagens, textos, etc.

```
month_day, the_month, the_year: Dia, mês e ano respectivamente em que a coleta dos dados foi efetuada.
```
```{r}
data %>% select(-file_extension, -users) %>% summary()
```

Temos dados desde 2016 até 2017, como falado anteriormente.

```
users: Quantidade de usuários que modificaram aquele tipo de arquivo até a data da coleta.
```
```{r}
data %>% select(users) %>% summary()
```

Como possível visualizar acima, temos tipos de arquivos que tiveram __501__ usuários mas também temos outros que tiveram __10279__ usuários.

```{r echo=FALSE, message=FALSE, warning=FALSE}
data %>%
  mutate(cronology = lubridate::ymd(paste(the_year,
                         the_month,
                         month_day))) -> languages
```

# Conceitos

## Hipótese Nula

É a hipótese assumida como verdadeira para a construção do teste. É uma hipótese que é apresentada sobre determinados eventos estatísticos e cuja falsidade se tenta provar através de um teste de hipóteses.

## Teste de permutação

A partir de um processo aleatório, criamos uma amostra em que não há associação e portanto, geramos a hipótese nula.

## Teste de Hipótese

É um procedimento estatístico que permite tomar uma decisão (aceitar ou rejeitar a hipótese nula) entre duas ou mais hipóteses (hipótese nula ou hipótese alternativa), utilizando os dados observados de um determinado experimento.

## P-Valor

O _p-valor_ é a probabilidade de se obter uma estatística de teste igual ou mais extrema que aquela observada em uma amostra, sob a hipótese nula. 

Uma outra interpretação para o _p-valor_, é que é menor nível de significância com que se rejeitaria a hipótese nula. Em outras palavras, um _p-valor_ pequeno significa que a probabilidade de obter um valor da estatística de teste como o observado é muito improvável, por isso a hipótese nula é rejeitada.

## Nível de Significância - Alfa

É o limite que se toma como base para afirmar que uma certa diferença é decorrente do acaso ou
não. Em outras palavras, é a probabilidade de rejeitar a hipótese nula quando ela é verdadeira. Por exemplo, um nível de significância de 0,05 indica um risco de 5% de concluir que existe uma diferença quando não há diferença real.

# Pergunta 

## Existe uma diferença entre a quantidade de commits efetuados quando comparamos os dias de segundas e sextas com as terças, quartas e quintas?

Para responder a esta pergunta iremos utilizar apenas commits realizados em arquivos que são de linguagens de programação.

```{r}
languages %>% 
  filter(file_extension %in% some_programming_languages) %>%
  group_by(file_extension) %>%
  summarise(users_mean = mean(users)) %>%
    ggplot(aes(
      x = reorder(file_extension, users_mean),
      y = users_mean,
      fill = file_extension)) + 
    geom_bar(stat = "identity") + 
    labs(x = "Linguagem de Programação", y = "Média de Usuários") +
    guides(fill=guide_legend(title=NULL))

```

Além disso, iremos utilizar como _estimador_ a diferença não pareada (TRUE-FALSE) indicando se é Segunda e Sexta ou não (Se for Terça, Quarta ou Quinta).

```{r}
seg_sex <- c("segunda-feira", "sexta-feira")
sab_dom <- c("sábado", "domingo")
languages %>%
  mutate(days = if_else(weekdays(languages$cronology) %in% seg_sex, "SEG-SEX", "TER-QUA-QUI")) %>% 
  filter(weekdays(languages$cronology) %in% sab_dom != TRUE) %>%
  filter(file_extension %in% some_programming_languages) -> languages_days

languages_days %>%
  sample_n(10)

```

## Definições

### Hipótese Nula

Não existe diferença significativa entre a quantidade de commits efetuados entre os dias de segundas e sextas e os dias de terças, quartas e quintas.

### Hipótese Alternativa

Existe diferença significativa entre a quantidade de commits efetuados entre os dias de segundas e sextas e os dias de terças, quartas e quintas.

Vamos coletar dados apenas das linguagens de programação vistas mais acima que tiveram suas coletas em dias da semana (entre segunda e sexta).

### Nível de Confiança - Alfa

Usaremos um alfa igual a 0.05 (5%).

### Respondendo...

```{r}
library(resample)

languages_days %>%
  permutationTest2(statistic = mean(users), 
                   treatment = days)
```

O __p-valor__ indicado após a execução do teste de permutação é deveras menor que o nosso nível de confiança (alfa) o que indica que a associação de fato está presente, ou seja, com 95% de confiança nós rejeitamos a __hipótese nula__ _(de que não existe diferença significativa entre a quantidade de commits efetuados entre os dias de segundas e sextas e os dias de terças, quartas e quintas)_. Em outras palavras, por dupla negação, não podemos afirmar que não há diferença e portanto, dizemos que há diferença. 

### Comparando com CI...

Ambas as técnicas são de naturezas semelhantes, portanto, espera-se que os resultados encontrados sejam parecidos. 

Uma coisa interessante a se mencionar é que no caso de Teste de Hipótese não temos informações suficientes para dizer algo a respeito da relevância ou magnitude das diferenças, apenas podemos dizer se existe ou não. Enquanto que com CI, podemos dizer além do efeito, a sua relevância.
